【裁判字號】    95,交聲,95
【裁判日期】    950403
【裁判案由】    聲明異議
【裁判全文】
臺灣彰化地方法院交通事件裁定          95年度交聲字第95號
    移
    受 處 分 人
    即 異 議 人  甲○○
上列受處分人因違反道路交通管理處罰條例案件，對於交通部公
路總局臺中區監理所彰化監理站94年12月26日所為之處分（彰監
五字第裁64—AEB534974號裁決書），聲明異議，本院裁定如下
：
    主    文
異議駁回。
    理    由
一、按設有禁止臨時停車標誌、標線處所不得臨時停車；汽車駕
    駛人，在設有禁止臨時停車標誌、標線處所臨時停車者，處
    新台幣三百元以上六百元以下罰鍰，道路交通安全規則第一
    百十一條第一項第三款及道路交通管理處罰條例第五十五條
    第一項第三款分別定有明文。又公路汽車客運業營運班車在
    市區○○路線及設站地點，應依下列原則辦理：（一）其行
    經市區○○路線及設站地點，基於維護當地交通秩序之需要
    ，應與當地政府協議定之。（二）市區○○路線，以能便捷
    直接到達業者在該市區所設之車站為原則。（三）市區設站
    ，其間隔不得少於五百公尺。（四）經同意之營運路線及設
    站地點，當地政府如因實際需要得予調整變更，並應函請該
    管公路主管機關辦理。前項各款，如發生爭議，報請上級機
    關核定之；另台灣省轄內公路汽車客運業之營運管理及處罰
    ，由交通部委任交通部公路總局辦理；直轄市○○○路汽車
    客運業之營運管理及處罰，由交通部委辦直轄市政府辦理，
    汽車運輸業管理規則第三十七條、第一百三十九條之一亦定
    有明定。
二、聲明意旨略以：聲明異議人即受處分人甲○○於九十四年十
    一月十六日下午二時三分許，駕駛車牌號碼七○九－ＦＣ號
    營業一般用大客車行經臺北市○○路○段時，被臺北市警察
    局以第ＡＥＢ五三四九七四號舉發違反道路交通管理事件通
    知單告發「在設有禁止臨時停車標線處所臨時停車」，舉發
    違反法條－道路交通管理處罰條例第五十五條第一項第三款
    ，罰鍰新臺幣（下同）三百元整。惟受處分人係和欣汽車客
    運股份有限公司駕駛員，於警方舉發時係駕駛公司所有車牌
    號碼七○九－ＦＣ號營業班車，依公路主管機關核定之營業
    路線及設站處所停靠搭載旅客，並未違反汽車運輸業管理規
    則之規定，如此舉發並無理由，依法聲明異議云云。
三、經查：經查本件受處分人駕駛車牌號碼七○九－ＦＣ號營業
    一般大客車，於上開時間、地點，因在設有禁止臨時停車標
    線處所臨時停車，為警當場舉發移送裁決之事實，有台北市
    政府警察局舉發違反道路交通管理事件通知單及原處分機關
    違反道路交通管理事件裁決書在卷可稽，且為受處分人所不
    爭執。又和欣客運股份有限公司原台北市承德站，業經台北
    市政府交通局於九十三年十一月二十二日，公告為台北車站
    週邊國道客運及遊路客運路線設置管制區；台北市政府交通
    局為配合國道客運台北總站啟用，依照公路法第七十九條及
    汽車運輸業管理規則第三十七條至第三十九條，對於和欣客
    運股份有限公司營業班車在市區○○路線及設站地點所為之
    調整變更，已於九十四年八月二日，徵詢主管機關交通部公
    路總局同意，交通部公路總局於九十四年八月十九日，函示
    依汽車運輸業管理規則第三十七條第一項第四款之規定同意
    辦理，復經交通部於九十四年九月七日同意在案。而台北市
    政府交通局原自九十四年八月十六日起撤銷台北市○○路○
    段五八號前和欣客運股份有限公司承德站之設站許可，因和
    欣客運股份有限公司於九十四年八月十五日申請暫緩撤站，
    經台北市政府交通局給予三個月緩衝期，期滿日為九十四年
    十一月十六日，該局並於九十四年十一月十一日勘定和欣客
    運股份有限公司及阿羅哈汽車客運股份有限公司原設承德路
    一段五二號至五八號間之公車停靠區塗銷及劃設禁止臨時停
    車紅線事宜，台北市政府交通管制工程處亦於九十四年十一
    月十五日晚間塗銷前述站位之公車停靠區標線，劃設禁止臨
    時停車紅線等情，有台北市政府警察大同分局九十四年十二
    月二十日北市警同分交字第０九四三四四二二五００號函足
    憑。和欣客運股份有限公司位於台北市○○路○段五八號前
    設站之許可，既經台北市政府交通局依上開規定，自九十四
    年十一月十六日起撤銷，並於該地點劃設紅線禁止臨時停車
    之標線，和欣客運股份有限公司之營業大客車駕駛人即不得
    在該設有禁止臨時停車紅線之地點臨時停車供上、下客，乃
    受處分人仍駕駛七○九－ＦＣ號營業大客車於上開時間、地
    點違規臨時停車，其違反道路交通管理處罰條例第五十五條
    第一項第三款之規定甚為明確，原處分機關援引該規定裁決
    罰鍰並無不當，受處分人之聲明異議為無理由，應予駁回。
據上論斷，依道路交通管理處罰條例第八十七條第二項，道路交
通案件處理辦法第十九條，裁定如主文。
中    華    民    國    95    年    4     月    3     日
                      交通法庭  法  官  姚銘鴻
以上正本證明與原本無異。
如不服本裁定，應於送達後五日內向本院提出抗告狀（須附繕本
）。
中    華    民    國    95    年    4     月    3     日
                                書記官  謝志鑫


司法院資訊處製作；財團法人民間司法改革基金會備份。
